【裁判字號】    89,易,2240
【裁判日期】    890731
【裁判案由】    大陸人民條例
【裁判全文】
臺灣板橋地方法院刑事判決                        八十九年度易字第二二四號
    公  訴  人  臺灣板橋地方法院檢察署檢察官
    被      告  甲○○
右列被告因違反臺灣地區與大陸地區人民關係條例案件，經檢察官提起公訴（八十九
年度偵字第八二六二號），本院判決如左：
    主  文
甲○○違反僱用大陸地區人民未經許可之規定，處罰金新台幣參萬元，如易服勞役以
銀元參佰元（即新台幣玖佰元）折算壹日。
    事  實
一、甲○○承租晨香化學股份有限公司設於臺北縣鶯歌鎮○○路一一０號工廠之部分
    廠房，從事蠟蠋加工製造，明知雇主不得僱用大陸地區人民從事未經許可之工作
    ，且明知貝榮洁係於民國（下同）八十八年九月十日，以探視丈夫為由，准許其
    入境臺灣地區，居留至八十九年三月十日之大陸地區人民，竟自八十九年一月一
    日起，以每日新台幣（下同）七百元之代價，僱用貝榮洁在前開處所從事未經許
    可之包裝員工作。迨於八十九年一月七日上午八時三十分許，在上址為警查獲。
二、案經桃園縣警察局大溪分局報請臺灣板橋地方法院檢察署檢察官偵查起訴。
    理  由
一、訊據被告甲○○固坦承有於右揭時地僱用大陸地區人民貝榮洁，惟辯稱伊不知貝
    榮洁係大陸地區人民云云。然查：右揭事實業據貝榮洁於警訊時陳述明確，且其
    係於八十八年九月十日，以探親為由，入境臺灣之大陸地區人民，有貝榮洁之中
    華民國臺灣地區旅行證附卷可稽，被告亦坦承未曾取得僱用大陸地區人民從事工
    作之許可，是其僱用大陸地區人民貝榮洁工作之行為，即非法律所許可，被告僱
    用貝榮洁已七日，竟尚未向其索取身分證件，或查核其年籍，實與常情相違，顯
    見被告所辯不知貝榮洁係大陸地區人民，係卸責之詞，不足採信，其犯行事證明
    確，堪予認定。
二、按僱用大陸地區人民從事未經許可或許可範圍不符之工作，係臺灣地區與大陸地
    區人民關係條例第十五條第四款規定不得為之之行為，違反者，應依同條例第八
    十三條第一項處罰。核被告所為，係犯上開條例第八十三條第一項之罪。爰審酌
    被告犯罪之動機、手段、目的、僱用人數、期間、犯罪所生危害，及其品性、生
    活狀況、智識程度及犯後態度等一切情狀，量處如主文所示之刑，並諭知易科罰
    金之折算標準，以資懲儆。
據上論斷，應依刑事訴訟法第二百九十九條第一項前段，臺灣地區與大陸地區人民關
係條例第八十三條第一項，刑法第十一條前段、第四十二條第二項，現行法規所定貨
幣單位折算新台幣條例第二條，罰金罰鍰提高標準條例第二條，判決如主文。
本案經檢察官吳宗光到庭執行職務。
中      華      民      國    八十九    年      七      月    三十一    日
                                      台灣板橋地方法院刑事第四庭
                                          法  官  王  敏  慧
右正本証明與原本無異
如不服本判決應於送達後十日內向本院提出上訴狀
                                          書記官  廖  美  紅
中      華      民      國    八十九    年      八      月      三      日
附錄本案論罪科刑法條全文：
台灣地區與大陸地區人民關係條例第八十三條
違反第十五條第四款或第五款規定者，處二年以下有期徒刑、拘役或科或併科新台幣
三十萬元以下罰金。
意圖營利而違反第十五條第五款規定者，處三年以下有期徒刑、拘役或科或併科新台
幣六十萬元以下罰金。
以犯前項之罪為常業者，處五年以下有期徒刑，得併科新台幣六十萬元以下罰金。
法人之代表人、法人或自然人之代理人、受僱人或其他從業人員，因執行業務犯前三
項之罪者，除處罰行為人外，對該法人或自然人並科以前三項所定之罰金。但法人之
代表人或自然人對於違反之發生，已盡力為防止行為者，不在此限。


司法院資訊處製作；財團法人民間司法改革基金會備份。
